臺灣高等法院高雄分院刑事判決　　　　　九十二年度上訴字第二一六四號
　　上　訴　人
　　即　被　告　乙○○
　　　　　　　　丙○○
　　共　　　同
　　選任辯護人　曾慶雲
右上訴人等因貪污治罪條例案件，不服臺灣屏東地方法院九十一年度訴字第三四０號
中華民國九十二年九月十八日第一審判決（起訴案號：臺灣屏東地方法院檢察署九十
一年度偵字第一九九二號），提起上訴，本院判決如左：
      主      文
上訴駁回。
      事      實
一、丙○○自民國八十九年八月四日間起擔任屏東縣枋寮鄉內寮村及新開村二村之村
    幹事，並接受村長交代承辦該二村公務及保管該二村之辦公費（接任時內寮村及
    新開村辦公費累積結餘，分別為內寮村新台幣（下同）二萬七千三百九十四元、
    新開村一萬六千七百零二元）。乙○○於八十七年八月起擔任內寮村村長，接受
    枋寮鄉長之指揮監督，辦理該村業務及執行交辦事項，二人均係從事公務之人員
    。依照地方民意代表費支給及村里長事務補助費補助條例之規定，由枋寮鄉公所
    每月所撥付各村之事務費，於八十九年度村里事務補助費，每村每月三萬四千元
    ，九十年度村里事務補助費，每村每月四萬四千元。其中四千元為村里辦公費，
    其用途僅限於村辦公室之文具費、郵電費、水電費及其他因公支出之費用，不得
    擅自挪用，其餘則為村長事務費，由村長自行使用。緣丙○○之子鍾國政於八十
    九年七月十三日間與謝明錕發生車禍無法支付醫療費用，丙○○遂於八十九年八
    月初，先後在內寮村及新開村公辦室分別向乙○○及張吉雄（新開村之村長）借
    貸週轉惟均未獲同意，遂轉而要求該二人同意其挪用村辦公費應急，其中張吉雄
    不置可否而離去，而乙○○囿於人情，遂同意丙○○暫時挪用其職務上保管內寮
    村辦公費，但應儘速將挪用金額補回，丙○○竟意圖為自己不法所有、行使偽造
    私文書及行使公務員登載不實事項於公文書之概括犯意，經乙○○之同意（僅指
    下列(一)內寮村部分三萬元），為下列行為：
  (一)於同年八月十日持其職務上所保管前開二村村長辦公處所有設於屏東枋寮地區農
    會活期存款帳戶存摺（戶名：內寮村鄉辦公處、帳號：00000－0－0；戶
    名：新開村辦公代表處、帳號：00000－0－0）各一本、乙○○、張吉雄
    及其本人之印章各一枚，未經張吉雄之同意，前往屏東縣枋寮鄉農會水底寮分部
    ，偽以張吉雄之受任人名義，在上揭農會存摺存款取款憑條上，填寫提領一萬元
    ，蓋用其本人、乙○○之印文及盜蓋張吉雄之印文各一枚後，連同右開存款取款
    憑條、內寮村及新開村存摺及上述印章交予承辦人員辦理，致使承辦人員陷於錯
    誤而如數交付，而侵占內寮村之辦公費二萬元、新開村辦公費一萬元；復於同年
    月十九日，未經張吉雄之同意，以相同方法，至屏東縣枋寮鄉農水底寮分部，提
    領取內寮村及新開村辦公費各一萬元，先後將五萬元予侵占入己，供其子支付醫
    療醫用。
  (二)又因向其五姊借貸，需要支付利息，未徵得乙○○及張吉雄之同意，自九十年一
    月起至同年六月間止（起訴書誤載為八十九年九月起），前往屏東縣枋寮鄉農會
    水底寮分部，偽以乙○○及張吉雄之受任人名義，連續在上揭農會存摺存款取款
    憑條上，填寫提領一千餘元（每月提領及侵占之詳細金額無法確定），蓋用其本
    人印文、盜蓋乙○○及張吉雄之印文各一枚後，連同右開存款取款憑條、內寮村
    及新開村存摺及右揭印章交予承辦人員辦理，致使承辦人員陷於錯誤如數交付，
    總計將新開村辦公費一萬一千二百二十九元，內寮村辦公費四千二百四十五元，
    侵占供己償付利息。嗣於九十年七月三日，將前述二次所占用內寮村總計三萬四
    千二百四十五元，新開村總計三萬一千二百二十九元之村辦公費，如數分別以現
    金存款之方式補回前開二村之帳戶內。
  (三)復因向其三姊借款十萬元，需支付利息，未取得乙○○及張吉雄之同意，自九十
    年七月三日起至同年九月十七日止，前往屏東縣枋寮鄉農會水底寮分部，偽以乙
    ○○及張吉雄之受任人名義，連續在上揭農會存摺存款取款憑條上，填寫提領一
    千餘元（每月提領及侵占之詳細金額無法確定），蓋用其本人印文、盜蓋乙○○
    及張吉雄之印文各一枚後，連同右開存款取款憑條、內寮村及新開村存摺及右述
    印章交予承辦人員辦理，致使承辦人員陷於錯誤如數交付，而侵占內寮村辦公費
    三萬二千八百五十二元、新開村辦公費三萬五千四百七十四元，供其支付利息使
    用。嗣於九十年九月十七日丙○○因職務調整後，始於同年十月十一日，將所侵
    占上述內寮村辦公費三萬二千八百五十二元、新開村辦公費三萬五千四百七十四
    元，悉數以現金存款之方式補回前開二村之帳戶內。總計丙○○侵占所得為十三
    萬三千八百元。
  (四)丙○○為掩飾上揭侵占犯行，竟自八十九年八月起至九十年九月間止，在內寮村
    及新開村辦公室，連續於八十九年八月份至九十年九月份內寮村及新開村之收支
    憑證之經費收支月報表、簽呈及支出傳票等資料，偽填詳如附表一內寮村及附表
    二新開村所示不實支出金額、結餘金額及截至當月結餘金額等之不實事項（文件
    上偽載之金額與實際侵占金額不符），而登載於其職務上所掌管收支憑證之公文
    書，並蓋用其及上述二村長之職章（該二村村長均授權其蓋章）後，行使送交屏
    東縣枋寮鄉公所民政課及鄉公所主計單位核備，足以生損害於屏東縣枋寮鄉公所
    對於補助村里建設經費之管理。嗣經人檢舉始知上情。
二、案經法務部調查局屏東調查站移送臺灣屏東地方法院檢察署檢察官偵查起訴。
      理      由
一、右開事實，業據上訴人即被告丙○○、乙○○分別於屏東縣調查站調查中、偵查
    中、原審及本院供承不諱，核與證人即屏東縣枋寮鄉公所民政科長葉泉力及枋寮
    鄉新開村村長張吉雄於原審審理證述村里事務補助費使用、提領、保管、作業及
    村長審核等情節相符，復有前開二村枋寮鄉農會帳戶存摺及其影本各一本、被告
    丙○○報告書、屏東縣政府政風室九十年十一月九日政查字第三六二二號函、內
    寮村及新開村八十九年八月份至九十年九月份之收支憑證各一份附卷可稽，足見
    被告等自白與事實相符，自得採為認定其等犯罪之依據。被告丙○○於本院雖辯
    稱：伊在政風室調查本案前，已將錢匯進帳戶，並無偽造文書及詐欺犯行云云。
    惟查被告丙○○於政風室調查之前雖將侵占之款項歸還，僅屬犯罪後之態度問題
    ，對其犯罪之成立不生影響。所辯自無可採。選任辯護人雖辯稱：被告乙○○未
    獲得任何不法利益，即無任何得利之結果，自不成立圖利罪云云。然查被告雖未
    圖利自己，然其直接圖利丙○○，丙○○亦因而獲得不法利益，即難辭其圖利罪
    責，上開辯稱亦無足取。本件事證明確，被告等之犯行，均堪認定。
二、查被告二人行為後，貪污治罪條例已於九十年十月二十五日修正，並於同年十一
    月七日公布，將原條例第六條第四款「對於主管或監督之事務，直接或間接圖私
    人不法之利益者」之犯罪構成要件修正為「對於主管或監督之事務，明知違背法
    令，直接或間接圖自己或其他私人不法利益，因而獲得利益者」，至於法定刑度
    則無變更。新、舊法比較適用結果，修正後之犯罪構成要件顯然較為嚴格，有利
    於被告，依刑法第二條第一項前段之規定，應適用新法處斷；按被告丙○○係內
    寮村及新開村之村幹事、乙○○則為內寮村村長，均依據法令從事公務之人員。
    次按卷附八十九年八月份至九十年九月份之收支憑證之經費收支月報表、簽呈及
    支出傳票等資料，係被告丙○○用以記載內寮村及新開村之村辦公費支出項目、
    金額及計算結餘等情形，為其職務上所掌之公文書。是核被告乙○○所為，係犯
    修正後貪污治罪條例第六條第一項第四款之就主管之事務直接圖私人不法之利益
    罪。被告丙○○所為，係犯貪污治罪條例第四條第一項第一款之侵占公有財物罪
    、刑法第二百十六條、第二百十條之行使偽造私文書罪、第三百三十九條第一項
    之詐欺取財罪、刑法第二百十六條、第二百十三條之行使公務員明知為不實事項
    而登載於職務上所掌公文書罪。被告丙○○盜用被告乙○○及證人張吉雄之印章
    為偽造私文書之階段行為；又被告丙○○偽造私文書及公務員登載不實事項於公
    文書之低度行為，均為行使之高度行為所吸收，不另論罪。公訴意旨認為被告乙
    ○○涉有貪污治罪條例第四條第一項第一款之罪云云。惟查，內寮村及新開村之
    村里事務補費（含辦公費）之存摺及提款印章，依規定及實際上均由村幹事即被
    告丙○○負責保管一節，業據證人葉力泉及新開村村長張吉雄於原審審理中證述
    （見原審審理筆錄第三十六至三十七頁止）明確，故被告乙○○既未保管該存摺
    ，自難以認定有何竊取或侵占公用財物之犯行，是公訴人容有誤認之處，惟起訴
    事實相同，爰依法變更起訴法條，併予敘明。被告丙○○多次侵占公有財物、多
    次行使偽造私文書及多次行使公務員登載不實事項之公文書等犯行，均時間緊接
    ，所犯罪名相同，顯係基於概括犯意反覆為之，均應分別依刑法第五十六條之規
    定，分別論以一罪，並依法各加重其刑。惟被告丙○○所犯侵占公有財物罪部分
    ，其法定最高本刑為無期徒刑，依刑法第六十五條第一項規定不得加重其刑，僅
    就有期徒刑及罰金刑部分加重其刑。又被告丙○○所犯上開各罪間，有方法、結
    果之牽連關係，為牽連犯，應從一較重之連續侵占公有財物罪處斷。又公訴人起
    訴事實，雖未敘及被告丙○○行使偽造私文書、詐欺取財及行使公務員明知為不
    實事項而登載於職務上所掌公文書之犯行，然該部分事實與公訴人起訴之犯罪事
    實既有牽連犯之裁判上一罪關係，應為起訴效力所及，本院自應併予審究。又依
    同條例第八條第二項前段規定：「犯第四條至第六條之罪，在偵查中自白，如有
    所得並自動繳交全部所得財物者，減輕其刑」，察其意旨，顯見犯該法第四條至
    第六條之罪而有所得者，除在偵查中自白外，尚須具備自動繳交全部所得財物之
    要件，始能依該項規定減輕其刑。若無犯罪所得，因其本無所得，自不生應否具
    備該要件之問題，僅在偵查中自白，即有上開規定之適用（最高法院八十七年度
    台非字第八號判決及八十九年度台上字第二三八○號判決）。是被告二人於調查
    站調查時及檢察官偵查中自白，且被告丙○○並自動繳交全部所得財物。而被告
    乙○○因無所得，不生繳回問題，均應依該規定減輕被告二人之刑。又被告丙○
    ○僅徵詢被告乙○○之一次同意，即先後於八十九年八月十日及同月十九日共計
    提領侵占內寮村辦公費三萬元，且被告乙○○僅係為幫助被告丙○○之子支付醫
    療費用應急，並同時囑咐被告丙○○應儘速繳回，其犯罪情節輕微，直接圖被告
    丙○○不法之利益亦在新台幣五萬元以下，應依同條例第十二條第一項之規定減
    輕其刑，並依法遞減之。又被告丙○○為支付其子車禍醫療費用，致罹刑章，而
    其所得財物不多，且事後已設法返還，情輕法重，堪予憫恕，雖宣告法定最低本
    刑，猶嫌過重，爰依刑法第五十九條之規定，減輕其刑，並依法先加後減，並遞
    減之。
三、原審因而適用貪污治罪條例第四條第一項第一款、第六條第一項第四款、第八條
    第二項、第十二條第一項、第十七條，刑法第二條第一項前段、第十一條前段、
    第二百十六條、第二百十條、第二百十三條、第三百三十九條第一項、第五十五
    條、第七十四條第一項第一款、第五十九條、第三十七條第二項，罰金罰鍰提高
    標準條例第一條前段之規定，並審酌被告乙○○無犯罪前科，被告丙○○曾於七
    十三間因偽造文書案件，經法院判處有期徒刑一年十月確定，彼等之犯罪動機、
    手段、被告丙○○所侵占金額為十三萬三千八百元，所生危害非重大，並已自動
    繳回（卷附新開村及內寮村存摺及前揭屏東縣政府政風室函）、犯罪後態度甲好
    ，檢察官並請求從輕量刑等一切情狀，就被告乙○○量處有期徒刑二年，被告丙
    ○○量處有期徒刑二年七月。並認被告二人犯貪污治罪條例之罪，並宣告有期徒
    刑以上之刑，應依同條例第十七條之規定，分別諭知被告乙○○褫奪公權二年、
    被告丙○○褫奪公權三年。復認被告乙○○前未曾受有期徒刑以上刑之宣告，有
    臺灣高等法院被告全國前案紀錄表在卷可稽，經此偵審程序及科刑教訓，當知所
    警惕，應無再犯之虞，認其所受刑之宣告，以暫不執行為適當，併宣告緩刑二年
    ，以啟自新。並認前開由被告丙○○偽造之上述農會存摺存款取款憑條多張，因
    已由被告丙○○持向該農會辦理提款而成為該分行所有；另盜用被告乙○○及證
    人張吉雄等二人之印章所蓋用之印文，並非偽造之印文，依法均不得宣告沒收。
    經核原判決認事用法並無不合，量刑亦屬適度，緩刑之宣告亦無不當。被告等上
    訴意旨，或否認部分犯罪，或指摘原判決量刑過重不當，均無理由，應予駁回。
四、公訴意旨略以：被告乙○○上述所為涉有貪污治罪條例第四條第一項第一款之侵
    占公有財物罪，並有多次犯行云云。惟查，被告乙○○所為僅構成同條例第六條
    第一項第四款之就主管之事務直接圖私人不法之利益罪，業如前述。而被告乙○
    ○僅同意被告丙○○挪用內寮村辦公費支付醫療費用應急一次，而被告丙○○事
    後多次挪用內寮村辦公費支付其向五姊及三姊借款付息，被告並不知情一節，業
    據被告丙○○於偵查及原審審理中供述明確（見偵查卷第八頁反面及原審審理筆
    錄第十八頁），足證被告乙○○僅同意被告丙○○挪用一次款項三萬元應急，其
    他丙○○所挪用之多次款項部分，均與乙○○無涉，自難令負刑責，犯罪尚屬不
    能證明。惟公訴人認被告乙○○此部分與其前開論罪科刑部分，具有裁判上一罪
    關係，故不另為被告乙○○此部分無罪之諭知，併此明。
據上論斷，應依刑事訴訟法第三百六十八條，判決如主文。
本案經檢察官林應華到庭執行職務。
中    華    民    國     九十三     年       二       月      二十六    日
                              臺灣高等法院高雄分院刑事第三庭
                                  審判長法官  謝宏宗
                                        法官  黃蕙芳
                                        法官  黃建榮
右正本證明與原本無異。
如不服本判決應於收受本判決後十日內向本院提出上訴書狀，其未述上訴理由者，
並得於提起上訴後十日內向本院補提理由書狀（均須按他造當事人之人數附繕本)「
切勿逕送上級法院」。
                                      書記官  賴梅琴
中    華    民    國     九十三     年       三       月        二      日
附錄：本判決論罪科刑法條：
貪污治罪條例第四條第一項第一款
有下列行為之一者，處無期徒刑或十年以上有期徒刑，得併科新臺幣一億元以下罰金
：
一、竊取或侵占公用或公有器材、財物者。
修正後貪污治罪條例第六條第四款：
有下列行為之一者，處五年以上有期徒刑，得併科新台幣三千萬元以下罰金：
四、對於主管或監督之事務，明知違背法令，直接或間接圖自己或其他私人不法利益
    ，因而獲得利益者。
 附表（一）內寮村：
┌──┬──────┬──────┬─────────┬─────────┐
│日期│內寮村農會存│屏東縣枋寮鄉│屏東縣枋寮鄉內寮村│屏東縣枋寮鄉內寮村│
│    │摺實際上登記│內寮村辦公經│辦公室經費收支月報│辦公室經費收支月報│
│    │上月結餘實際│費收支月報表│表(1)當月合計(2)截至│表、簽呈及支出傳票│
│    │金額（結餘日│上月結餘登記│當月累計(3)簽呈支出│所載各項支出等不實│
│    │期及金額）  │不實金額    │(4)支出傳票所登載之│事實及金額之詳細內│
│    │  │            │不實金額          │容                │
├──┼──────┼──────┼─────────┼─────────┤
│89年│890720      │七月結餘金額│(1)27701  (2)27701  │詳如附件（I）所示│
│8月 │27394       │26702       │(3)3301   (3)3301   │之內容            │
├──┼──────┼──────┼─────────┼─────────┤
│89年│890819      │八月結餘金額│(1)28707  (2)28707  │詳如附件（II）所示│
│9月 │1394        │27701       │(3)32994  (4)32994  │之內容            │
├──┼──────┼──────┼─────────┼─────────┤
│89年│890902      │九月結餘金額│(1)28993  (2)28993  │詳如附件（III）所示│
│10月│394         │28707       │(3)73714  (4)73714  │之內容            │
├──┼──────┼──────┼─────────┼─────────┤
│89年│891017      │十月結餘金額│(1)29521  (2)29521  │詳如附件（Ⅳ）所示│
│11月│394         │28993       │(3)33472  (4)33472  │之內容            │
├──┼──────┼──────┼─────────┼─────────┤
│89年│891109      │十一月結餘金│(1)29679  (2)29679  │詳如附件（Ⅴ）所示│
│12月│1394        │額  29521   │(3)63842  (4)63842  │之內容            │
├──┼──────┼──────┼─────────┼─────────┤
│90年│891226      │十二月結餘金│(1)30366  (2)30366  │詳如附件（Ⅵ）所示│
│1月 │512         │額  29679   │(3)43431  (4)43431  │之內容            │
├──┼──────┼──────┼─────────┼─────────┤
│90年│900118      │一月結餘金額│(1)31074  (2)31074  │詳如附件（Ⅶ）所示│
│2月 │512         │30366       │(3)43292  (4)43292  │之內容            │
├──┼──────┼──────┼─────────┼─────────┤
│90年│900218      │二月結餘金額│(1)32890  (2)32890  │詳如附件（Ⅷ）所示│
│3月 │512         │31074       │(3)42184  (4)42184  │之內容            │
├──┼──────┼──────┼─────────┼─────────┤
│90年│900309      │三月結餘金額│(1)33939  (2)33939  │詳如附件（Ⅸ）所示│
│4月 │512         │32890       │(3)42951  (4)42951  │之內容            │
├──┼──────┼──────┼─────────┼─────────┤
│90年│900411      │四月結餘金額│(1)35677  (2)35677  │詳如附件（Ⅹ）所示│
│5月 │512         │33939       │(3)42262  (4)42262  │之內容            │
├──┼──────┼──────┼─────────┼─────────┤
│90年│900509      │五月結餘金額│(1)34575  (2)34757  │詳如附件（ⅩI）所│
│6月 │512         │35677       │(3)44920  (4)44920  │示之內容          │
├──┼──────┼──────┼─────────┼─────────┤
│90年│900626      │六月結餘金額│(1)30867  (2)30867  │詳如附件（ⅩII）所│
│7月 │525         │34757       │(3)146950 (4)146950 │示之內容          │
├──┼──────┼──────┼─────────┼─────────┤
│90年│900726      │七月結餘金額│(1)31404  (2)31404  │詳如附件（ⅩIII）所│
│8月 │34770       │30867       │(3)43463  (4)43463  │示之內容          │
├──┼──────┼──────┼─────────┼─────────┤
│90年│900817      │八月結餘金額│(1)33372  (2)33372  │詳如附件（ⅩⅣ）所│
│9月 │520         │31404       │(3)42032  (4)42032  │示之內容          │
└──┴──────┴──────┴─────────┴─────────┘
 附表（二）新開村：
┌──┬──────┬──────┬─────────┬─────────┐
│日期│新開村農會存│屏東縣枋寮鄉│屏東縣枋寮鄉新開村│屏東縣枋寮鄉新開村│
│    │摺實際上登記│新開村辦公經│辦公室經費收支月報│辦公室經費收支月報│
│    │上月結餘實際│費收支月報表│表(1)當月合計(2)截至│表、簽呈及支出傳票│
│    │金額（結餘日│上月結餘登記│當月累計(3)簽呈支出│所載各項支出等不實│
│    │期及金額）  │不實金額    │(4)支出傳票所登載之│事實及金額之詳細內│
│    │            │            │不實金額          │容                │
├──┼──────┼──────┼─────────┼─────────┤
│89年│890726      │七月結餘金額│(1)27687  (2)27687  │詳如附件（一）所示│
│8月 │16702       │26702       │(3)33019  (4)33019  │之內容            │
├──┼──────┼──────┼─────────┼─────────┤
│89年│890819      │八月結餘金額│(1)27429  (2)27429  │詳如附件（二）所示│
│9月 │702         │27687       │(3)34258  (4)34258  │之內容            │
├──┼──────┼──────┼─────────┼─────────┤
│89年│890916      │九月結餘金額│(1)29695  (2)29695  │詳如附件（三）所示│
│10月│702         │28157       │(3)92462  (4)92462  │之內容            │
├──┼──────┼──────┼─────────┼─────────┤
│89年│891021      │十月結餘金額│(1)30117  (2)30117  │詳如附件（四）所示│
│11月│702         │29695       │(3)53578  (4)53578  │之內容            │
├──┼──────┼──────┼─────────┼─────────┤
│89年│891110      │十一月結餘金│(1)28728  (2)28728  │詳如附件（五）所示│
│12月│702         │額  30117   │(3)65389  (4)65389  │之內容            │
├──┼──────┼──────┼─────────┼─────────┤
│90年│891226      │十二月結餘金│(1)28027  (2)28027  │詳如附件（六）所示│
│1月 │802         │額  28728   │(3)44801  (4)44801  │之內容            │
├──┼──────┼──────┼─────────┼─────────┤
│90年│900118      │一月結餘金額│(1)28841  (2)28841  │詳如附件（七）所示│
│2月 │802         │28027       │(3)43188  (4)43188  │之內容            │
├──┼──────┼──────┼─────────┼─────────┤
│90年│900218      │二月結餘金額│(1)31860  (2)31860  │詳如附件（八）所示│
│3月 │802         │28841       │(3)40981  (4)40981  │之內容            │
├──┼──────┼──────┼─────────┼─────────┤
│90年│900309      │三月結餘金額│(1)32258  (2)32258  │詳如附件（九）所示│
│4月 │802         │31860       │(3)43602  (4)43602  │之內容            │
├──┼──────┼──────┼─────────┼─────────┤
│90年│900411      │四月結餘金額│(1)34599  (2)34599  │詳如附件（十）所示│
│5月 │802         │32258       │(3)41659  (4)41659  │之內容            │
├──┼──────┼──────┼─────────┼─────────┤
│90年│900509      │五月結餘金額│(1)32031  (2)32031  │詳如附件（十一）所│
│6月 │802         │34599       │(3)66568  (4)66568  │示之內容          │
├──┼──────┼──────┼─────────┼─────────┤
│90年│900626      │六月結餘金額│(1)33229  (2)33229  │詳如附件（十二）所│
│7月 │818         │32031       │(3)142057 (4)142057 │示之內容          │
├──┼──────┼──────┼─────────┼─────────┤
│90年│900713      │七月結餘金額│(1)33642  (2)33642  │詳如附件（十三）所│
│8月 │3547        │33229       │(3)43605  (4)43605  │示之內容          │
├──┼──────┼──────┼─────────┼─────────┤
│90年│900817      │八月結餘金額│(1)35771  (2)35771  │詳如附件（十四）所│
│9月 │297         │33624       │(3)41853  (4)41853  │示之內容          │
└──┴──────┴──────┴─────────┴─────────┘
                                                                   Ｑ
